臺灣高等法院臺中分院刑事判決　　　　　　　　　　九十一年度上重訴字第一三號
　　上　訴　人
　　即　被　告　丙○○
　　選任辯護人　張慶宗
　　上　訴　人
　　即　被　告　乙○○
　　選任辯護人　黃怡瑜
右上訴人，因被告違反毒品危害防制條例案件，不服臺灣臺中地方法院九十年度重訴
字第二五六七號，中華民國九十一年四月二日第一審判決（起訴案號：臺灣臺中地方
法院檢察署九十年度偵字第一一六八八號），提起上訴，本院判決如左：
    主  文
上訴駁回。
    事  實
一、乙○○曾於民國（下同）八十四年間，因違反麻醉藥品管理條例案件，經臺灣高
    等法院高雄分院以八十四年度上訴字第一五六二號刑事判決，撤銷改判有期徒刑
    五年二月，並經最高法院於八十四年十一月二十二日，以八十四年度台上字第五
    八四六號判決上訴駁回而確定，經送監執行後，於八十七年七月一日假釋出監，
    於九十年一月四日假釋期滿，假釋未經撤銷視為已執行完畢。丙○○曾於八十三
    年間，因違反麻醉藥品管理條例案件，經臺灣高雄地方法院以八十三年度訴字第
    三六七三號、八十三年度訴緝字第三七一號判決有期徒刑十年四月並確定，經送
    監執行於八十八年十一月假釋出監，指揮書執行完畢日期為九十三年十一月四日
    ，現猶在假釋期間內。詎乙○○為圖牟利，於八十九年十二月間，與年籍姓名不
    詳綽號「俊仔」及年籍姓名不詳自稱「楊泰光」之成年男子，基於共同製造第二
    級毒品甲基安非他命之犯意聯絡，由「楊泰光」先提供資金新台幣（下同）二十
    萬元交予乙○○，供其採買附表一、二所示相關器械、設備及承租房屋之用，作
    為製造第二級毒品甲基安非他命之使用，再提供製造第二級毒品甲基安非他命之
    原料麻黃素，交由「俊仔」載送至國道中山高速公路高雄市○○○○道附近，交
    予乙○○，由乙○○負責製造第二級毒品甲基安非他命，並約定每製造完成第二
    級毒品甲基安非他命成品一公斤，「楊泰光」應給付乙○○一萬元之酬勞，「楊
    泰光」復指示「俊仔」偕同乙○○，前往高雄縣岡山鄉某鐵工廠，將部分製造第
    二級毒品甲基安非他命之器械、設備，載回交付予乙○○，乙○○製造完成之第
    二級毒品甲基安非他命成品，則交由「俊仔」戴回交予「楊泰光」支配，因乙○○係第一次製造第二級毒品甲基安非他命，乃求教於有製造安非他命經驗之丙○○，丙○○基於與乙○○共同製造第二級毒品甲基安非他命之犯意聯絡，旋即帶
    引乙○○至高雄縣鳳山市○○路一一巷五二號之七工廠（係由不詳姓名成年男
    子以「吳全發」名義，向不知情之戊○○承租），內有遭丁○○（另案由檢察官
    偵查起訴，經本院撤銷改判有期徒刑十五年，上訴最高法院審理中）棄置之催化
    槽、馬達等機具。其後，丙○○並曾多次進入該工廠，協助乙○○整理供製造第
    二級毒品甲基安非他命之機具，丙○○並告知乙○○可至高雄市「一原化工原料
    行」購買所需之用料，至高雄市○○○路，購買附表所載相關製造工具。乙○○
    旋依丙○○之指引，持「楊泰光」所交付之二十萬元，分批購買所需用料與附表
    相關製造器械、設備後，將之分置在高雄縣大寮鄉○○路一四六號之五工廠（係
    由乙○○於九十年二月二十五日，以每月一萬元之代價，向不知情之洪士勛承租
    ）及高雄縣鳳山市○○路一一巷五二號之七工廠內。乙○○等四人即以上開「
    (1)由「楊泰光」負責提供資金、部分製造機具及原料麻黃素；(2)由「俊仔」負責
    載送原料麻黃素及部分製造機具，交予乙○○，並將乙○○製造完成之第二級毒
    品甲基安非他命成品，載回交予「楊泰光」；(3)由乙○○負責採買所需用料、製
    造機具，與出面承租高雄縣大寮鄉○○路一四六號之五工廠，及實際製造第二級
    毒品甲基安非他命；(4)由丙○○負責指引乙○○採買相關所需用料、製造機具，
    與帶引乙○○至高雄縣鳳山市○○路一一巷五二號之七工廠，並協助整理製造
    機具，及技術指導乙○○製造第二級毒品甲基安非他命」之分工方式，共同製造
    第二級毒品甲基安非他命。
二、乙○○在購足相關器械、設備及所需用料後，旋於九十年二月間起，以「將麻黃
    素加入氯仿混合，一小時後加入硝酸混合，二小時後加入乙醚混合，靜置約一小
    時，以真空邦浦抽乾，以丙酮洗淨（即所謂鹵化過程），再加入水及醋酸鈉、鹽
    酸、鈀金、活性碳，並灌入氫氣混合，以大型攪拌器攪拌約一小時，使物品酸鹼
    （ＰＨ）值保持在七（即所謂催化過程），再以瓦斯爐煮開，加入鹽後靜置，待
    溫度降至攝氏五十度左右，直接放入冰箱，待物品陰乾呈結晶狀，即完成第一次
    結晶過程，加入純水攪拌，放入冰箱，待物品再次結晶（即所謂結晶過程）」之
    製造方式，開始在高雄縣大寮鄉○○路一四六號之五工廠，製造第二級毒品甲基
    安非他命之半成品。嗣將該半成品移至高雄縣鳳山市○○路一一巷五二號之七
    工廠，繼續製造成第二級甲基安非他命之成品。於乙○○開始製造第二級毒品甲
    基安非他命後，因其所製造之第二級毒品甲基安非他命成品，產生臭味，品質欠
    佳，乙○○乃於九十年三、月間，詢問丙○○解決之道，丙○○便進入上開高雄
    縣鳳山市○○路一一巷五二號之七工廠，指導乙○○，丙○○除檢視該工廠內
    之催化槽、馬達等製造機械及製造完成之第二級毒品甲基安非他命成品外，並當
    場告知乙○○於製造過程中，應將酸鹼（ＰＨ）值調整為七（即中性），並在催
    化槽加附氫氣。於二人離開該工廠之際，乙○○復在該工廠門外之自小客車內，
    交付丙○○一包第二級毒品甲基安非他命成品，由丙○○攜回另外處所，繼續研
    究其製造之第二級毒品甲基安非他命成品，產生臭味之原因為何，丙○○將該包
    成品帶回住處後，即抽樣置於錫箔紙上燃燒，嗅聞味道為酸性或鹼性，及從該成
    品變為液體狀之成分，係欠缺氫氧化鈉或鹽酸，研究判斷問題出於何處。乙○○
    在尚未完成改良，將上開已製造完成之第二級毒品甲基安非他命成品，交由「俊
    仔」戴回交予「楊泰光」前，即於九十年七月二日上午七時許，經臺灣臺中地方
    法院檢察署檢察官，指揮臺中縣警察局東勢分局、清水分局與行政院海岸巡防署
    海洋巡防總局偵防查緝隊及法務部調查局臺中市調查站組成之專案小組成員，在
    高雄市○○路二六巷十三號五樓之一丙○○住處，查獲第二級毒品甲基安非他
    命一包（驗餘淨重三‧八四公克）及供與乙○○聯絡所用之ＳＡＧＥＭ牌（黃色
    外殼）行動電話手機一支，繼在高雄市前鎮區○○○路四三四巷五弄六號乙○○
    住處，查獲第二級毒品甲基安非他命成品一包（驗餘淨重八‧四二公克）與乙○○所有供打開上開工廠所用之遙控器二個及供與「楊泰光」聯絡所用之易利信牌
    （藍色外殼）行動電話手機一支。又在高雄縣大寮鄉○○路一四六號之五工廠，
    查獲乙○○所有液態第二級毒品甲基安非他命半成品合計十五桶（驗餘淨重合計
    二七一九二六‧二六公克），及如附表一所示供製造第二級毒品甲基安非他命所
    用之物品，復在高雄市○○街一三七號二樓丙○○所承租之住處，查獲第二級毒
    品甲基安非他命成品一包（驗餘淨重一八七‧七五公克），再於高雄縣鳳山市○○路一一巷五二號之七工廠，查獲已結晶之第二級毒品甲基安非他命成品合計
    二十三包（驗餘淨重合計二四三三九‧五二公克）及乙○○所有液態第二級毒品
    甲基安非他命半成品合計十九桶（驗餘淨重合計二八八四五二‧一二公克）、粉
    狀第二級毒品甲基安非他命半成品合計八包（驗餘淨重合計七九○一○‧一七公
    克）及如附表二所示之供製造第二級毒品甲基安非他命所用之物品。
三、案經臺中縣警察局東勢分局、清水分局報請，暨行政院海岸巡防署海洋巡防總局
    偵防查緝隊、法務部調查局臺中市調查站移送，由臺灣臺中地方法院檢察署檢察
    官指揮偵查起訴。
    理  由
一、訊據上訴人即被告（下稱被告）乙○○，固坦承有於右揭時地，與年籍姓名不詳
    之「楊泰光」、「俊仔」成年男子，共同基於製造第二級毒品甲基安非他命之犯
    意聯絡，以上開分工方式，共同製造第二級毒品甲基安非他命，嗣為專案小組成
    員分別查獲上開第二級毒品甲基安非他命成品、半成品及相關器物等事實，惟矢
    口否認有與被告丙○○共同製造第二級毒品甲基安非他命之犯行，並先後辯稱：
    其開始製造第二級毒品甲基安非他命後，因所製造之成品有臭味，乃將一大包第
    二級毒品甲基安非他命成品，在高雄縣鳳山市○○路一一巷五二號之七工廠外
    之自小客車上交予丙○○，要求丙○○幫忙研究問題出在何處，但丙○○並未參
    與共同製造第二級毒品甲基安非他命，且其製造安非他命之前後過程，丙○○均
    未參與或協助云云。訊據上訴人即被告（下稱被告）丙○○，固坦承在伊不同住
    處內查獲二包安非他命之情事，惟矢口否認有共同製造第二級毒品甲基安非他命
    之犯行，並先後辯稱：伊雖有告知乙○○至高雄市○○路買馬達等機械，但並不
    知乙○○係欲供製造第二級毒品甲基安非他命之用，伊以為乙○○購買機械欲供
    電鍍之用。且伊應乙○○之邀，至高雄縣鳳山市○○路一一巷五二號之七工廠
    ，僅有一次，該次係檢查修理馬達，當時伊以為乙○○在從事電鍍工作，並不知
    乙○○在該工廠內自行製造第二級毒品甲基安非他命，而伊當時有自該工廠之電
    冰箱內，自行取用飲料飲用，因而於該電冰箱留下指枚，之後乙○○有交付一包
    物品，要伊帶回去看一下，伊當時有告知乙○○只要將酸鹼中和就不會臭，嗣該
    包第二級毒品甲基安非他命成品（驗餘淨重一八七‧七五公克）帶回後，伊置於
    上開高雄市○○街一三七號二樓住處之電冰箱內，直至為專案小組成員查獲。至
    於專案小組成員在高雄市○○路二六巷十三號五樓之一住處，另行查獲第二級
    毒品甲基安非他命一包（驗餘淨重三‧八四公克），則係伊先前至健康用品店，
    以七十元代價所購買之鹽，伊不知為何該包物品會含有第二級毒品甲基安非他命
    成分云云。惟查：
(一)被告丙○○於九十年七月三日之警訊時供承：為警於伊住處查獲之第二級毒品甲
    基安非他命一包，係取自高雄縣鳳山市○○路一一巷五二號之七安非他命製造
    工廠，伊未施用毒品，但會鑑定毒品之品質良窳。伊曾進入高雄縣鳳山市○○路
    一一巷五二號之七工廠一次，係因乙○○不清楚第二級毒品甲基安非他命製造
    過程，有問題請伊進入該工廠看看，順便指導。製造安非他命之原料及資金均由
    「阿泰」提供。係伊告知乙○○製造所需之附品原料至高雄市「一原化工原料行
    」購買，工具至高雄市○○○路購買等語在卷。又於同日由選任辯護人林殷世律
    師在場之偵查中供稱：高雄縣鳳山市○○路一一巷五二號之七工廠，係案外人
    丁○○遭查獲前，曾帶領伊前去，當時只有堆放催化槽、馬達等製造機具，尚未
    製造第二級毒品甲基安非他命。之後因乙○○說要製造甲基安非他命，伊始帶領
    乙○○前去該工廠。進入該工廠係為整理機具，整理機具時，伊常進入該工廠，
    均係進入該工廠幫忙整理機具，但進入次數已忘記了。乙○○開始製造第二級毒
    品甲基安非他命後，在製造過程中，曾發生問題，無法結晶或結晶後有酸的味道
    ，故伊再次進入該工廠一次，先問乙○○ＰＨ值是調成酸性或鹼性，再告知乙○○要將酸鹼值調整成中性。因乙○○說要設立一個將麻黃素酸化的工廠，故伊告
    知乙○○可至高雄市「一原化工原料行」購買原料，可至高雄市○○○路購買工
    具，麻黃素由「阿泰」提供。由乙○○交由伊帶回研究之第二級毒品甲基安非他
    命，伊帶回住處後，將之放在錫箔紙上燃燒，聞它的味道為酸性或鹼性，並從它
    變成液體狀的成分是欠缺氫氧化鈉或是欠缺鹽酸，來研究問題出在何處等語在卷
    ，前後所供情節至為相符。而被告乙○○於九十年七月三日偵查中，就丙○○上
    開供稱情節，亦供承：丙○○所供述之情節，才是實在，丙○○有幫其整理製造
    第二級毒品甲基安非他命之機具，其開始製造第二級毒品甲基安非他命後，製造
    過程發生問題，才邀丙○○至上開工廠，看看問題出在何處等語後，被告丙○○
    再供稱「我問他ＰＨ值是調成酸性或鹼性，我把他的成品帶回去研究，我並沒有
    親自動手去做」云云（參見偵查卷七二頁背面），可見被告丙○○於案發時，上
    開先後所供情節，是否非出於任意性，甚有可疑。
(二)經臺中縣警察局刑警隊鑑識組警員於查獲當日，在高雄縣鳳山市○○路一一巷
    五二號之七工廠之房間內，用以結晶第二級毒品甲基安非他命之電冰箱上，採得
    指紋，經鑑驗結果，與被告丙○○之左中指、左環指、左小指指紋相符，另採得
    被告乙○○留存之指紋，經鑑驗與乙○○之左食指指紋相符之情事，有內政部警
    政署刑事警察局九十年八月七日（九十）刑紋字第一七二一一號鑑驗書一份在
    卷可稽（參見偵查卷一二七頁）。則依下述各情綜合審酌：被告丙○○於九十
    年十月十七日偵查中供稱：當日僅進入高雄縣鳳山市○○路一一巷五二號之七
    工廠之前半部，未進入房間內云云。被告乙○○於同日偵查中供稱：丙○○進
    入高雄縣鳳山市○○路一一巷五二號之七工廠時，未讓丙○○進入房間內，僅
    讓丙○○在該工廠之前半部，檢查機械，故丙○○並不知該工廠房間內，尚有電
    冰箱等其他設備云云。被告二人於九十年七月三日所供之上開製造安非他命之
    最後程序，即係將液態安非他命放入冰箱內結晶，待結晶成固體後即成為安非他
    命之自白。證人即台中縣警察局東勢分局刑事組小隊長洪正忠，於偵查中及原
    審九十年十一月十五日調查時結稱：係自九十年三、四月份起，開始監視上開工
    廠，曾看見被告丙○○進入上開高雄縣鳳山市○○路一一巷五二號之七工廠約
    二次。應堪認上開指紋，係被告等人進入該工廠，整理製造安非他命之機具時所
    留存，由此益證被告二人上開自白，符合事實，自堪採信。又該指紋留存期間，
    雖難以具體認定，此有內政部警政署刑事警察局之函文可憑（參見原審卷五九頁
    ），但被告亦無客觀佐證可憑，即遽指該鑑定報告不可採，自難採取。再者，被
    告丙○○於本院辯稱九十年七月三日在東勢分局之偵查中供詞，並非伊自白犯罪
    ，而係與檢察官在聊天中，談及伊過去製造安非他命之經驗云云，其選任辯護人
    並請求播放錄音帶以茲查證，經本院將錄音帶交由選任辯護人拷貝一份，並由其
    譯出錄音帶全文乙份，以便審認有無當庭播放查證之必要等情，有該譯文一份可
    憑（參見本院卷八八至九三頁）。且查，被告丙○○原先於警訊及偵查中之上開
    供述，均有與被告乙○○同一之選任辯護人林殷世律師在場，所供情節經核亦屬
    相符，已如上述，再對照被告於本院所提該譯文全文觀之，核與偵查筆錄所載內
    容，並無重大出入，是被告丙○○及其選任辯護人上開所辯，礙難採信。從而，
    被告丙○○事後辯稱：伊係至該電冰箱取用飲料，始留下指枚，伊未曾自白犯罪
    云云，核係卸責之詞，均難採信。
(三)況被告丙○○以前，曾因製造甲基安非他命之行為，經臺灣高雄地方法院於八十
    三年十二月十三日，以八十三年訴字第三六七三號、八十三年度訴緝字第三七一
    號刑事判決，判處有期徒刑十年四月並確定，而被告乙○○僅有販賣麻醉藥品之
    前科，並無製造安非他命之經驗，此有被告二人該等案件之刑事判決、臺灣臺中
    地方法院檢察署刑事資料查註紀錄表各一紙附於偵查卷可稽，可見乙○○製造本
    案安非他命之動機甚有可疑，且其是否有製造安非他命之技術，容有可疑。而本
    件係於八十九年九月十日查獲另案被告丁○○製造安非他命犯行後（經本院以九
    十一年上重更(一)字第一０號判決有期徒刑十五年，上訴最高法院審理中），於
    八十九年十月二十日，經臺灣臺中地方法院檢察署檢察官提訊時，丁○○供出毒
    品來源，再經檢察官指揮臺中縣警察局東勢分局、清水分局幹員，於同年十月二
    十三日，由另案被告丁○○帶領專案小組幹員，至高雄縣彌陀鄉阿公店溪旁山霸
    高幹十五左分電線桿旁之工廠，發現製造安非他命工廠一座，內有製造第二級毒
    品安非他命之催化槽等機具，有臺灣臺中地方法院檢察署九十年他字第六三號偵
    查卷宗影印本及現場照片十六張附卷足憑（參見偵查卷一０四頁）。另案被告丁○○雖供稱該工廠係「辛振勝」所主持，然經專案小組幹員循線追查，發現應與
    本案被告丙○○有關，且至八十九年十一月間，該工廠內製造安非他命之催化槽
    二座、發電機等機具遭人搬遷，另案被告丁○○所使用之車牌號碼６Ｋ─九二六
    二號自小客車，於另案被告丁○○被查獲後，即改由被告丙○○使用，經長期跟
    監埋伏後，即發現被告丙○○、乙○○在高雄縣鳳山市○○路一一巷五二號之
    七及高雄縣大寮鄉○○路一四六號之五房屋，製造第二級毒品安非他命，每次當
    被告丙○○、乙○○要進入上開二間工廠前，均由被告乙○○先至工廠附近勘查
    有無異狀，確定無異狀後，再由被告乙○○通知或搭載被告丙○○進入工廠等情
    ，業據專案小組幹員洪正忠於偵查中結證綦詳。再者，另案被告丁○○所使用之
    車牌號碼６Ｋ─九二六二號自小客車，於丁○○被查獲後，即改由被告丙○○使
    用乙節，亦經被告丙○○自白在卷，核與另案被告丁○○結證情節相符，復有該
    自小客車車籍資料二份附於偵查卷可查。且高雄縣彌陀鄉阿公店溪旁山霸高幹十
    五左分電線桿旁之工廠內，遭人搬遷之製造安非他命之催化槽二座、發電機等機
    具，亦在高雄縣鳳山市○○路一一巷五二號之七工廠內查獲，此有現場照片可
    證，故被告乙○○辯稱：扣案之催化槽是在鳳山市區旁檢到的云云，顯
    係迴護之詞，不足採信。由此足見被告丙○○對於製造第二級毒品甲基安非他命
    之流程、所需器械及材料，當知之甚稔，故伊既曾數次進入上開工廠內，依伊先
    前之製造經驗，看見工廠內所置放之機具、原料等，當無可能不知被告乙○○係
    在該工廠內，製造第二級毒品甲基安非他命，是被告等人事後串稱：丙○○進入
    上開工廠時，並不知該工廠係供製造第二級毒品甲基安非他命使用云云，洵無足
    採。又另案被告丁○○嗣於本院另案所供「阿發」男子，經調查與渠所供之「辛
    振勝」亦屬有別，此有本院上開丁○○之判決可憑，則丁○○於偵查中、原審時
    另證稱不認識被告丙○○或乙○○云云，依上述各情，佐以被告丙○○於九十年
    八月十六日偵查中所供（參見偵查卷一三五頁），自堪認係迴護被告丙○○之詞
    ，不足採信，本院亦無再提訊該證人訊問必要。綜上所述，被告丙○○上開於九
    十年七月三日之自白，核與被告乙○○於同日之上開自白，經核均屬吻合，且與
    前揭其餘證據相符，顯與事實相符，自堪採信。
(四)上開扣案之物品，經送請內政部警政署刑事警察局鑑驗，在高雄市○○路二六
    巷十三號五樓之一被告丙○○住處查獲之第二級毒品甲基安非他命成品一包，檢
    出第二級毒品甲基安非他命成分，驗餘淨重為三‧八四公克；在高雄市前鎮區○○○路四三四巷五弄六號被告乙○○住處查獲之第二級毒品甲基安非他命成品一
    包，檢出第二級毒品甲基安非他命成分，驗餘淨重八‧四二公克；在高雄縣大寮
    鄉○○路一四六號之五工廠查獲之液態第二級毒品甲基安非他命半成品合計十五
    桶，均檢出第四級管制藥品原料藥「麻黃鹼」成分，驗餘淨重合計二七一九二六
    ‧二六公克；在高雄市○○街一三七號二樓被告丙○○所承租之住處查獲之第二
    級毒品甲基安非他命成品一包，檢出第二級毒品甲基安非他命成分，驗餘淨重一
    八七‧七五公克；在高雄縣鳳山市○○路一一巷五二號之七工廠查獲之已結晶
    第二級毒品甲基安非他命成品合計二十三包，均檢出第二級毒品甲基安非他命成
    分，驗餘淨重合計二四三三九‧五二公克，與液態第二級毒品甲基安非他命半成
    品合計十九桶，部分檢出少量第二級安他非命成分，部分檢出第四級管制藥品原
    料藥「麻黃鹼」成分，部分檢出甲苯成分，部分檢出乙醚成分，驗餘淨重合計二
    八八四五二‧一二公克，及粉狀第二級毒品甲基安非他命半成品合計八包，均檢
    出第四級管制藥品原料藥「麻黃鹼」成分，驗餘淨重合計七九○一○‧一七公克
    等情，有內政部警政署刑事警察局九十年九月二十五日刑鑑字第一四二三五五號
    鑑驗通知書一紙在卷可稽（參見偵查卷一九二頁）。此外，另有如附表一、二所
    示之供製造第二級毒品安非他命所用之物品扣案可證，並有現場照片合計一百五
    十幀，被告乙○○與案外人洪士勛簽訂之租賃契約書一紙，搜索扣押筆錄七紙在
    卷可參，事證至為明確，豈容被告二人任意翻供而卸責。
(五)被告二人嗣於檢察官訊問時及原審、本院審理時，翻異前詞，改稱：丙○○僅進
    入上開高雄縣鳳山市○○路一一巷五二號之七工廠一次，且進入之目的係幫乙○○檢視催化槽（修理馬達），丙○○當時並不知乙○○有製造二級毒品甲基安
    非他命云云，核與前述之認定，明顯有悖，堪認係其等事後勾串之詞，尚無足取
    。又被告乙○○另自白陳稱：其冒用「吳全發」之名義，與案外人戊○○簽訂租
    賃契約書，承租上開高雄縣鳳山市○○路一一巷五二號之七工廠云云，然查，
    屋主即證人戊○○於原審九十一年二月二十六日調查時結稱：並非被告乙○○與
    渠簽訂租賃契約書，但渠所有之租賃契約書因故無法提出等語，被告乙○○亦當
    庭供稱：其所有之租賃契約書已遺失，故未扣案云云，嗣經本院依被告選任辯護
    人之請求，向高雄市三民區之七加一不動產公司函調該房地產租賃契約書所示，
    該承租人欄，僅有書寫「吳全發」，並未蓋用印文，證人即屋主戊○○於本院到
    庭證稱「（到底這一次是何人出面向你承租，是不是在庭的被告二人）不是，那
    個人我出庭都沒有看過」云云後，證人即吳全發證稱「契約書上的資料正確，但
    不是我簽名的，我的身分證有丟掉過」、「不認識己○○」云云，證人即連帶保
    證人己○○卻證稱「是我寫的沒有錯‧‧‧為了成交所以我才當見證人」、「之
    前來看是有兩個人」、「我是根據去簽約的那人所提出的身分證寫的」云云（參
    見本院卷一五二至一五五頁），顯見該房屋承租過程疑點甚多，而被告乙○○卻
    當庭改稱非其簽約，係其一人去看房屋云云在卷，更與證人己○○所證上情有所
    矛盾，是該承租房屋使用之過程，在在可疑，則被告乙○○此部分自白，除與右
    揭證人所述不符外，未有其他證據可為佐證，難認被告乙○○此部分自白，確與
    事實相符。縱堪認該承租情節屬實，佐以上開所述：六Ｋ─九二六二號汽車之過
    戶、使用等情，顯難為被告丙○○未共同犯案之有利認定。此外，被告乙○○於
    偵審中，均未能供出該楊泰光、「俊仔」之年籍姓名以供調查，是被告二人上開
    空口所辯云云，均難以採認，從而，被告二人上開共同製造安非他命之犯行，事
    證至為明確，均堪認定。
二、按安非他命係屬毒品危害防制條例第二條第二項第二款所定之第二級毒品，是被
    告乙○○、丙○○二人，前揭製造甲基安非他命之行為，核均係犯毒品危害防制
    條例第四條第二項之製造第二級毒品罪。被告等人製造第二級毒品後，持有該毒
    品之低度行為，已為原先製造之高度行為所吸收，不另論罪。被告等人與年籍姓
    名不詳之「楊泰光」、「俊仔」成年男子間，就上開犯行具有犯意聯絡及行為分
    擔，均為共同正犯。被告乙○○曾於八十四年間，因違反麻醉藥品管理條例案件
    ，經臺灣高等法院高雄分院以八十四年度上訴字第一五六二號刑事判決，撤銷改
    判有期徒刑五年二月，並經最高法院於八十四年十一月二十二日，以八十四年度
    台上字第五八四六號刑事判決駁回上訴確定，經送監執行後，於八十七年七月一
    日假釋出監，假釋期間於九十年一月四日期滿，假釋未經撤銷視為已執行完畢，
    有臺灣臺中地方法院檢察署刑案資料查註紀錄表一份附卷可稽。且按刑法第七十
    八條所定撤銷假釋，必須再犯之罪，其犯罪、起訴均在假釋中始可，如犯罪在假
    釋中，而起訴及判決確定已在假釋期滿後者，即不得撤銷假釋（參見臺灣高等法
    院編印八十六年度法律座談會彙編第二百十三頁研討意見），則本案之起訴書所
    載日期九十年十月二十三日，顯在上開假釋期滿之後，依法不得再撤銷該假釋，
    自應依法論以累犯甚明，是其於有期徒刑執行完畢後，五年以內再犯本件有期徒
    刑以上之罪，應依刑法第四十七條累犯規定，就法定刑中之有期徒刑部分，加重
    其刑（無期徒刑部分依法不得加重）。又被告丙○○曾於八十三年間，因違反麻
    醉藥品管理條例案件，經臺灣高雄地方法院以八十三年度訴字第三六七三號、八
    十三年度訴緝字第三七一號刑事判決，判處有期徒刑十年四月並確定，經送監執
    行於八十八年十一月間假釋出監，現仍在假釋期間，自無從論以累犯，併此敘明
    。原審經審理之結果，認被告二人罪證明確，因而適用毒品危害防制條例第四條
    第二項、第十八條第一項前段、第十九條第一項前段，刑法第二十八條、第十一
    條前段、第四十七條等規定，並審酌被告丙○○於假釋期間內不知悔改，指導並
    協助被告乙○○製造第二級毒品，而被告乙○○正值青壯，竟不思以正途賺取金
    錢，為牟一己之私利，製造第二級毒品，且被告等人所製造之第二級毒品安非他
    命成品、半成品數量龐大，日後如為他人所施用，將嚴重損害他人之身心健康，
    並使毒品益形氾濫，不僅危害他人之身心健康，亦嚴重殘害國本，且破壞吾國之
    國際聲譽、形象，暨被告乙○○犯罪後，坦承部分犯行原有悔意，態度尚屬良好
    ，但事後仍與被告丙○○勾串，欲圖使被告丙○○得以脫免刑責，被告丙○○雖
    於犯罪遭查獲之初，坦承犯行，然事後竟與被告乙○○勾串，否認犯行，意圖脫
    免刑責，毫無悔意，態度不佳等一切情狀，各量處被告有期徒刑十四年。又將扣
    案之第二級毒品安非他命成品合計二十六包（驗餘淨重合計二四五三九‧五三公
    克），認係違禁物，且為查獲之毒品，不問屬於何人所有，依毒品危害防制條例
    第十八條第一項前段規定，宣告沒收銷燬之。另將扣案之被告丙○○所有ＳＡＧ
    ＥＭ牌（黃色外殼）行動電話手機一支，及被告乙○○所有遙控器二個，易利信
    牌（藍色外殼）行動電話手機一支，液態第二級毒品甲基安非他命半成品合計三
    十四桶（驗餘淨重合計五六○三七八‧三八公克），粉狀第二級毒品甲基安非他
    命半成品八包（驗餘淨重合計七九○一○‧一七公克），如附表一、二所示之物
    ，均屬被告等人所有，供共同製造第二級毒品甲基安非他命所用之物，業據被告
    等人供承在卷，應依毒品危害防制條例第十九條第一項前段規定，宣告沒收。至
    其餘扣案之物，並非供本件犯罪所用之物，業據被告等人供承在卷，且核非屬違
    禁物，自不得予以宣告沒收。經核其認事用法，尚無違誤，量刑亦屬允當，被告
    二人猶執陳詞，或否認上開共同犯罪，或指摘原判決量刑不當，認定事實錯誤云
    云，依上所述，自為無理由，其等上訴均應予駁回。
三、至公訴人於九十一年一月十六日，以中檢盛履九○偵○一一六八八字第三九五○
    號函文所檢送之證人資料（參見原審卷一０八頁），經核與證人保護法第十四條
    所定要件不符，本院於本案爰不予審酌，附此敘明。
據上論結，應依刑事訴訟法第三百六十八條，判決如主文。
本案經檢察官甲○○到庭執行職務
中      華      民      國    九十一    年      九      月      三十    日
                                    臺灣高等法院臺中分院刑事第二庭
                                          審判長法  官  羅  禮  政
                                                法  官  陳  欣  安
                                                法  官  蔡  聰  明
右正本證明與原本無異。
如不服本判決應於收受送達後十日內向本院提出上訴書狀，其未敘述上訴之理由者並
得於提起上訴後十日內向本院補提理由書（均須按他造當事人之人數附繕本）。
                                                書記官  郭  振  祥
中      華      民      國    九十一     年      十       月     一     日
毒品危害防制條例第四條第二項：
製造、運輸、販賣第二級毒品者，處無期徒刑或七年以上有期徒刑，得併科新台幣七
百萬元以下罰金。
附表一：
編號    器具品名          數量
一、    真空汞浦          二台
二、    電動攪拌器        一組
三、    試紙              一包
四、    漏斗              一個
五、    玻璃攪拌器        二個
六、    氯仿              四桶
七、    硝酸              三箱
八、    磅秤              一台
九、    過濾桶            二個
十、    原料空桶          一個
附表二：
編號    器具品名          數量
一、    大型攪拌器        四台
二、    磅秤              二台
三、    大型漏斗          一個
四、    鈀金              五瓶
五、    溫度計            二支
六、    試紙              一卷
七、    試紙              二盒
八、    活性碳素          一箱
九、    大型發電機        一台
十、    高壓氫氣筒        二個
十一、  脫水機            一台
十二、  冰箱              一台
十三、  冷凍冰箱          一台
                                                                        Ｆ
